【裁判字號】    98,交聲,601
【裁判日期】    980331
【裁判案由】    違反道路交通管理處罰條例聲明異議
【裁判全文】
臺灣臺北地方法院交通事件裁定         98年度交聲字第601號
原處分機關  臺北市交通事件裁決所
異議人即
受處分人    甲○○
上列異議人即受處分人因違反道路交通管理處罰條例案件，對於
臺北市交通事件裁決所於民國九十八年二月二十三日所為之處分
（原處分案號：北市裁罰字第裁２２—Ａ００ＸＫ３７１號），
聲明異議，本院裁定如下：
    主  文
異議駁回。
    理  由
一、按「汽車駕駛人爭道行駛，有不依規定駛入來車道之情形，
    處新臺幣（下同）六百元以上一千八百元以下罰鍰，並記違
    規點數一點」，道路交通管理處罰條例第四十五條第三款、
    第六十三條第一項第一款分別定有明文。而依道路交通安全
    規則第二條第一款所定汽車指在道路上不依軌道或電力架線
    而以原動機行駛之車輛（包括機器腳踏車），故機車駕駛人
    亦應依上揭規定為之。
二、本件異議人即受處分人甲○○於民國九十八年一月十九日十
    六時二十四分許騎乘車牌號碼：ＣＪＯ－５２５號重型車沿
    臺北市○○路西向東車道行駛，駛近長春路、敦化北路交岔
    路口時，爭道行駛，跨越車道雙黃實線駛入來車道（即長春
    路東向西車道），經原舉發單位臺北市政府警察局交通警察
    大隊警員乙○○當場舉發，並以異議人騎乘機車有爭道行駛
    不依規定駛入來車道之違規情形為由，依道路交通管理處罰
    條例第四十五條第三款之規定，當場掣發臺北市政府警察局
    北市警交大字第Ａ００ＸＫ３７１號舉發違反道路交通管理
    事件通知單，指定應於九十八年二月三日前到案自行繳納罰
    鍰；嗣異議人不服，於九十八年一月二十二日向原處分機關
    臺北市交通事件裁決所提出異議，並由原處分機關於九十八
    年二月二十三日依道路交通管理處罰條例第四十五條第三款
    、第六十三條第一項第一款之規定，以北市裁罰字第裁２２
    —Ａ００ＸＫ３７１號違反道路交通管理事件裁決書裁處異
    議人罰鍰九百元，並記違規點數一點，異議人於九十八年二
    月二十三日收受裁決書，並於九十八年二月二十三日以聲明
    異議狀聲明異議，有聲明異議狀（見本院卷第三至五頁）、
    臺北市政府警察局北市警交大字第Ａ００ＸＫ３７１號舉發
    違反道路交通管理事件通知單（見本院卷第六頁）、臺北市
    交通事件裁決所北市裁罰字第裁２２—Ａ００ＸＫ３７１號
    違反道路交通管理事件裁決書（見本院卷第七頁）、交通違
    規案件陳述書（見本院卷第八、九頁）、臺北市政府警察局
    松山分局九十八年二月十六日北市警松分交字第○九八三五
    一六七五○○號函（見本院卷第十、十一頁）及臺北市交通
    事件裁決所送達證書（見本院卷第十四頁）等資料附卷足憑
    ，合先敘明。
三、聲明異議意旨略以：異議人於上揭時、地雖有騎乘車牌號碼
    ：ＣＪＯ－５２５號重型車沿臺北市○○路西向東車道行駛
    ，惟在駛近長春路、敦化北路交岔路口時，並無跨越車道雙
    黃實線駛入來車道，異議人當時係在西向東車道沿車與車間
    空隙緩慢前進，本件舉發警員並無法確認異議人有駛入來車
    道，猶執意開單處罰，顯不合理，為此聲明異議，請求撤銷
    原處分云云。
四、訊據異議人固不諱言於上揭時、地有騎乘車牌號碼：ＣＪＯ
    －５２５號重型車沿臺北市○○路西向東車道行駛，惟辯稱
    伊於駛近長春路、敦化北路交岔路口時，係在西向東車道沿
    車與車間空隙緩慢前進，並無駛入來車道云云。經查：
  (一)證人即舉發本件違規事實之臺北市政府警察局交通警察大隊
    警員乙○○於本院訊問時結證稱九十八年一月十九日下午四
    時二十四分許，伊在敦化北路、長春路口執行取締違規任務
    ，當時長春路東西向燈光管制號誌為紅燈，長春路東西向車
    輛均暫停行駛，伊親眼看到異議人所騎乘車牌號碼：ＣＪＯ
    －５２５號重型機車原本行駛於西向東車道，跨越雙黃實線
    駛入對向車道（即長春路東向西車道）直行騎向前方，當時
    伊站立於該路口之西南角，距離異議人機車很近，可以很清
    楚得看到車牌號碼：ＢＢＱ—９１９號機車整輛機車都騎在
    對向車道上等情明確（見本院卷第十八頁反面），經核與證
    人乙○○當庭所繪製現場位置圖完全相符（見本院卷第二十
    頁），並有臺北市政府警察局北市警交大字第Ａ００ＸＫ３
    ７１號舉發違反道路交通管理事件通知單（見本院卷第六頁
    ）及臺北市政府警察局松山分局九十八年二月十六日北市警
    松分交字第○九八三五一六七五○○號函（見本院卷第十、
    十一頁）等資料附卷足憑，且綜觀全卷相關事證並無證據證
    明證人乙○○誤認上揭違規事實，自不得以證人乙○○為舉
    發異議人上開違規行為之警員，即認其證詞未為足採；又交
    通警察掣單舉發違反道路交通管理處罰條例所列之違規事實
    ，本質上為行政處分，係公務員基於職務上之權力，依法就
    特定之具體事件所為之具公法上效果之單方行政行為，基於
    公務員為公法上行為具有公信力之原則，該行政行為當可被
    推定為真正，據以處分之事實認定亦可推認係正確無誤，蓋
    公務員一切行政行為如均需預留證據以證其實，則國家行政
    勢必窒礙難行，據此，刑事訴訟法關於犯罪事實證據之規定
    如與屬行政秩序罰之交通違規裁罰本質不合，即不在準用之
    列，況本院遍查全案事證亦無任何證據足資證明證人乙○○
    錯認違規情事，且異議人復自確承騎乘機車行經上揭路段，
    則執勤員警本其維護交通秩序、安全職責所為之舉發，自應
    受到合法、正確之推定，是認異議人確有爭道行駛，有不依
    規定駛入來車道之違規行為。
  (二)綜上堪認，上揭違規事實已臻明確，異議人空言否認有違規
    行為，要無可採，本件事證明確，異議人違規行為堪以認定
    ，應依法處罰。
五、綜上所述，本件異議人於上開時、地，行經有不依規定駛入
    來車道之違規之事實應堪認定，原處分機關依道路交通管理
    處罰條例第四十五條第三款、第六十三條第一項第一款之規
    定，裁處異議人罰鍰九百元，並記違規點數一點，於法核無
    違誤。異議人聲明異議，指摘原處分不當，為無理由，應予
    駁回。
據上論斷，應依道路交通案件處理辦法第十九條，裁定如主文。
中    華    民    國    98    年    3     月    31    日
                  刑事第十四庭  法  官  李家慧
以上正本證明與原本無異。
如不服本裁定，應於裁定送達後5日內向本院提出抗告狀。
                                書記官  鄭淑丰
中    華    民    國    98    年    3     月    31    日


司法院資訊處製作；財團法人民間司法改革基金會備份。
